【裁判字號】    89,上訴,3479
【裁判日期】    890911
【裁判案由】    妨害自由等
【裁判全文】
臺灣高等法院刑事判決                  八十九年度上訴字第三四七九號
    上 訴 人即
    自  訴  人  甲○○
    被      告  乙○○
右上訴人，因被告妨害自由等案件，不服臺灣台北地方法院八十九年度自字第二四八
號，中華民國八十九年九月十一日第一審判決（檢察官移送併辦案號：臺灣台北地方
法院檢察署八十九年度偵字第一二一一九號）提起上訴，本院判決如左：
    主      文
原判決關於傷害部分撤銷。
乙○○傷害人之身體，處罰金壹仟元，如易服勞役以佰元折算壹日。
其他上訴駁回。
    事      實
一、乙○○與甲○○同為台北市○○○路○段三一一號英倫大樓之住戶，乙○○因甲
    ○○自訴其誹謗罪（本院八十九年度上易字第三七六號判處罪刑確定在案）因此
    懷恨在心，乃基於傷害之犯意，於民國八十九年三月八日下午一時五十分許，在
    同址地下室之管理員休息室門外，以右手掌用力抓甲○○之左上臂，造成甲○
    ○左上臂八公分×十公分瘀腫之傷害。
二、案經被害人甲○○提起自訴。
    理      由
一、訊據被告乙○○矢口否認右揭傷害犯行，辯稱：伊並未抓甲○○手臂，係甲○
    ○逼近並踩到伊，始將其推開云云。惟查右揭事實，已據自訴人指訴甚詳，並
    經目擊證人即該大樓主任管理員孫繼賢結證稱：當時我跟被告出了辦公室，自訴
    人剛好出現，被告．．．就推開自訴人，是蠻用力的．．．看到被告用右手抓住
    自訴人的左手臂，把他推開等語（見原審卷第十四頁）證人許守恭亦結證稱被告
    有用手推自訴人等語（見同上卷第四十二頁），並有台北市立仁愛醫院驗傷診斷
    書一紙附卷可稽，而自訴人所受左臂部抓傷八公分×十公分瘀腫，自訴人於驗傷
    時即向醫師王頌平陳述為他人攻擊所造成之身體傷害，亦有該醫院八十九年七月
    十二日北市仁醫歷字第八九六０三九四四００號函在卷可憑，足見被告所辯無非
    事後卸責之詞，不足採信。其事證明確，犯行堪以認定。
二、核被告所為，係犯刑法第二百七十七條第一項之傷害罪。原審關於此部分未為詳
    究，遽為被告無罪之諭知，尚有未洽。自訴人上訴指摘及此，為有理由，自應由
    本院將原判決此部分予以撤銷改判。爰審酌被告犯罪動機、手段、所生傷害程度
    及犯後態度等一切情狀，量處如主文第二項所示之刑，並諭知如易服勞役，以三
    百元折算一日。
三、自訴人上訴意旨另略以：被告乙○○於右揭時地，故意逼近自訴人，目露凶光，
    故意以臉頰緊貼自訴人臉上，使自訴人心生畏懼，因認被告另涉犯刑法第三百零
    五條之恐嚇罪嫌。惟訊據被告乙○○矢口否認有恐嚇犯行，辯稱：二人係對看云
    云。按犯罪事實，應依證據認定之，刑事訴訟法第一百五十四條定有明文；又如
    未能發現相當證據或證據不足以證明，自不能以推測或擬制之方法，以為裁判之
    基礎，最高法院四十年度台上字第八十六號著有判例可資參照。經查本件被告乙
    ○○並未以言詞恐嚇自訴人，此為自訴人所不否認，而單純之怒目相視舉動，亦
    難認究係欲加害自訴人生命、身體、自由、名譽或財產之事，恐嚇自訴人並致生
    危害於安全；再自訴人雖提供當日大樓地下室所拍攝之錄影帶，然經原審當庭播
    放勘驗，由自訴人指訴被告涉犯上開恐嚇罪嫌之八十九年三月八日下午一時起至
    同日一時五十一分二十秒止，均未看到有自訴人及被告出現在鏡頭，亦未看到二
    人有臉頰緊貼瞋目相對或其他恐嚇之情況等情，有勘驗筆錄附卷（見原審卷第四
    十八頁）可稽，無從以此證明被告即有自訴人指訴之恐嚇犯行，自難僅憑自訴人
    之指訴，遽為不利被告之認定。此外，復查無其他積極證據足資證明被告有何自
    訴人所指恐嚇犯行，不能證明被告犯罪，原審因而就此部分為被告無罪之諭知，
    經核尚無不合。自訴人上訴意旨仍執陳詞指摘原判決此部分不當，為無理由，應
    予駁回。
四、台灣台北地方法院檢察署移送併案審理部分（八十九年度偵字第一二一一九號）
    ，因本案恐嚇部分業經原審為被告無罪之諭知，並經本院維持，自與併案審理部
    分並無連續犯裁判上一罪之關係，本院無從一併審理，應退由檢察官依法另行偵
    查。
五、至被告妨害自由部分，原審判決被告無罪後，自訴人已於本院審理時撤回上訴在
    案，併此明。
六、據上論斷，應依刑事訴訟法第三百六十九條第一項前段、第三百六十四條、第三
    百六十八條、第三百四十三條、第二百九十九條第一項前段，刑法第二百七十七
    條第一項、第四十二條第二項，罰金罰鍰提高標準條例第一條前段、第二條，判
    決如主文。
中      華      民      國    八十九    年     十一     月    三十      日
                              臺灣高等法院刑事第六庭
                                  審判長法  官  陳  春  秋
                                        法  官  黃  賽  月
                                        法  官  王  麗  莉
右正本證明與原本無異。
不得上訴。
                                        書記官  洪  金  堆
中      華      民      國    八十九    年     十二     月      一      日


司法院資訊處製作；財團法人民間司法改革基金會備份。
